【裁判字號】    98,易,5
【裁判日期】    980121
【裁判案由】    違反毒品危害防制條例
【裁判全文】
臺灣彰化地方法院刑事判決                 98年度易字第5號
公  訴  人  臺灣彰化地方法院檢察署檢察官
被      告  甲○○
                    （現於臺灣彰化監獄彰化分監執行中）
上列被告因違反毒品危害防制條例案件，經檢察官提起公訴（97
年度毒偵字第4547號），本院依簡式審判程序判決如下：
    主  文
甲○○施用第二級毒品，累犯，處有期徒刑陸月，如易科罰金，
以新臺幣壹仟元折算壹日。扣案之第二級毒品甲基安非他命貳包
（驗餘淨重計零點陸陸肆伍公克）沒收銷燬之；扣案之塑膠鏟管
壹支、吸食器壹個均沒收。
  犯罪事實及理由
一、本件犯罪事實除補充及更正如下外，其餘均與檢察官起訴書
    之記載相同，茲引用之（如附件）：
（一）被告甲○○曾因施用毒品案件，經令入戒治處所施以強制
      戒治，於民國92年2 月17日執行完畢、於翌日釋放出監。
（二）被告甲○○因違反毒品危害防制條例案件，經本院以90
      年易字1240號判處有期徒刑6 月確定；因犯竊盜罪，經
      臺灣雲林地方法院92年易字92號判處有期徒刑1 年確定；
      因犯贓物罪，經臺灣雲林地方法院92年六簡字300 號判
      處有期徒刑4 月確定；因違反毒品危害防制條例案件，
      經本院92年易字395 號判處有期徒刑8 月確定。上述
      三罪另經裁定定應執行刑為有期徒刑1 年10月確定，
      再與之罪刑接續執行，於94年3 月3 日假釋出監，94
      年4 月6 日假釋期滿執行完畢（構成累犯）。
（三）被告甲○○另因違反毒品危害防制條例案件，先後於95
      年6 月12日、經本院95年度斗簡字第234 號判處有期徒刑
      6 月確定；於95年6 月26日、經本院已95年度易字第40
      3 號判處有期徒刑6 月確定；於96年1 月30日、經臺灣
      高等法院臺中分院95年度上訴字第2923號分別判處有期徒
      刑6 月、7 月、定應執行刑為有期徒刑10月確定。嗣經裁
      定減刑，上開分別減為有期徒刑3 月、3 月，定應執
      行刑為有期徒刑5 月又15日確定；之罪則分別減刑為有
      期徒刑3 月、3 月15日，定應執行刑為有期徒刑5 月確定
      。經接續執行，於96年11月25日因縮短刑期期滿執行完畢
      （亦構成累犯）。
（四）於97年9 月4 日晚間8 時30分許，警方持搜索案外人許詠
      寓之搜索票，前往許詠寓所承租之臺中市○○路○ 段249-
      9 巷1 弄9 號3 樓-4所屬地下室第7 號停車位時，因被告
      駕駛向許詠寓借用之車牌號碼OM-4625 號自用小客車適停
      入該處，被告一走出車外，即為警盤查，被告即於未被有
      偵查犯罪職權之機關或公務員發覺上開施用毒品犯行前，
      主動將自己所有、供施用之第二級毒品甲基安非他命2 包
      、塑膠鏟管1 支及吸食器1 個交與警方，向詢問之員警供
      承本案之施用毒品犯行，自首而接受裁判，並同意由員警
      採集其尿液送驗，檢驗結果確呈甲基安非他命陽性反應。
      嗣警執行搜索上開車輛及許詠寓租處（即上開西屯路2 段
      249-9 巷1 弄9 號3 樓-4），查獲得非被告所有之電子磅
      秤2 台。
二、本件證據除補充被告於本院審理時之自白外，其餘亦均與檢
    察官起訴書之記載相同，茲引用之（如上附件）。
三、按刑法第62條所謂發覺，固非以有偵查犯罪權之機關或人員
    確知其人犯罪無誤為必要，而於對其發生嫌疑時，即得謂為
    已發覺；但此項對犯人之嫌疑，仍須有確切之根據得為合理
    之可疑者，始足當之，若單純主觀上之懷疑，要不得謂已發
    生嫌疑（最高法院72年臺上字第641 號判例意旨參照）。經
    查，本案警方所持搜索票之搜索對象為案外人許詠寓，有臺
    灣臺中地方法院97年度聲搜字第4015號搜索票影本1 紙在卷
    可憑，是警方原先所掌握之情資顯係與許詠寓之違反毒品危
    害防制條例行為有關，與被告無涉；又被告於搜索現場遇警
    盤查，即主動提出施用之毒品及工具，向員警坦承有施用甲
    基安非他命而為警採尿送驗等情，業據被告於警詢及本院審
    理時供明，並有警詢筆錄記載可詳（公訴人認扣案物係警方
    於搜索過程中所扣得，容有誤會），足認被告確係在警員未
    發現有確切之根據得為合理之懷疑前，即主動供述其有本案
    施用毒品犯行，嗣並接受裁判，核與自首之規定相符，爰依
    刑法第62條前段之規定減輕其刑，公訴人認被告並未符合自
    首，應有所誤，附此敘明。
四、量刑理由：
    被告已有多次違反毒品危害防制條例案件之前科紀錄，有臺
    灣高等法院被告前案紀錄表可證。詎被告又為本案犯行，顯
    見被告戒絕毒品決心之不足，自應給予被告相當之刑期以茲
    矯正其惡行，另審度施用毒品為自戕行為，犯罪心態與一般
    刑事犯罪之本質並不相同，容應以「病人」之角度考量，並
    慮及施用毒品後常伴隨其餘反社會性之行為出現，對社會造
    成危害，及其犯罪之動機、方法、手段、暨犯後坦承犯行，
    到庭態度良好，並有自首減輕等一切情狀，量處如主文所示
    之刑，並諭知易科罰金之折算標準。
五、扣案之甲基安非他命2 包（驗餘淨重計0.6645公克），為被
    告所持有，為被告供陳明確，核屬毒品危害防制條例第2條
    第2 項第2 款之第二級毒品，應依同條例第18條第1 項前段
    之規定，沒收銷燬之；又扣案之塑膠鏟管1 支、吸食器1個
    ，為被告所有、供施用甲基安非他命所用之物，亦據被告自
    承無誤，應依刑法第38條第1 項第2 款規定沒收。至於扣案
    之電子磅秤2 台，被告否認為其所有，茲無其他積極證據足
    認為被告所有之物，故無從併予沒收，附此敘明。
六、應適用之法條：
（一）刑事訴訟法第273 條之1 第1 項，第299 條第1 項前段、
      第310 條之2 、第454 條第2 項。
（二）毒 品危害防制條例第10條第2項、第18條第1 項前段。
（三）刑法第11條前段、第47條第1 項、第62條前段、第41條第
      1項前段、第38條第1 項第2 款。
七、補充說明
（一）按本判決係依刑事訴訟法第310 條之2 、第454 條第2項
      製作，依法僅需記載當事人欄、主文、犯罪事實、證據名
      稱、應適用之法條及得於10日內上訴之旨，並得以簡略方
      式為之；如認定之犯罪事實、證據及應適用之法條，與檢
      察官聲請簡易判決處刑書或起訴書之記載相同者，得引用
      之。
（二）又上揭所指應記載之「犯罪事實」，揆諸同法第308 條後
      段原關於有罪之判決書應記載「事實」之規定，已修正為
      應記載「犯罪事實」，核其修正之立法理由，即指明「犯
      罪事實」，係指符合犯罪構成要件之具體社會事實。是以
      構成犯罪事實以外之其他適用法律事實，例如刑罰加重（
      含累犯在內)或 減輕事由等，自可無須在「犯罪事實」欄
      中記載（法院辦理刑事訴訟案件應行注意事項第14 4點參
      照），惟仍應於主文中予以表明，並於應適用之法條欄予
      以引用。
八、如不服本件判決，得自收受送達之日起10日內，向本院提起
    上訴。
本案經檢察官張聖傳到庭執行職務。
中    華    民    國    98    年    1     月    21    日
                  刑事第五庭    法  官  周淡怡
以上正本證明與原本無異。
如不服本判決，應於判決送達後10日內，向本院提出上訴書狀，
上訴書狀應「敘述具體上訴理由」，並按他造當事人之人數附繕
本。「切勿逕送上級法院」。
中    華    民    國    98    年    1     月    21    日
                                書記官  陳文新
附錄論罪科刑法條全文
毒品危害防制條例第10條
施用第一級毒品者，處6月以上5年以下有期徒刑。
施用第二級毒品者，處3年以下有期徒刑。


司法院資訊處製作；財團法人民間司法改革基金會備份。
